臺灣板橋地方法院刑事判決　　　　　　　95年度訴字第2632號
公　訴　人　臺灣板橋地方法院檢察署檢察官
被　　　告　甲○○
上列被告因違反毒品危害防制條例案件，經臺灣板橋地方法院檢
察署檢察官提起公訴（95年度毒偵字第5049號）暨檢察官移送併
辦（95年度毒偵字第7523號），被告於本院準備程序中就被訴事
實暨併案事實均為有罪之陳述，本院告知被告簡式審判程序之旨
，並聽取當事人之意見後，由本院合議庭裁定改由受命法官獨任
依簡式審判程序進行，判決如下：
    主  文
甲○○施用第一級毒品，處有期徒刑捌月。又施用第二級毒品，
處有期徒刑伍月。應執行有期徒刑拾壹月。
    事  實
一、甲○○前於89年間，因施用毒品案件，經本院以89年度毒聲
    字第5578號裁定送觀察、勒戒後，認無繼續施用毒品之傾向
    ，於89年12月11日出所，由臺灣板橋地方法院檢察署檢察官
    以89年度毒偵緝字第1305號、毒偵字第6877號、第7385號、
    第7570號為不起訴處分確定在案；復於93年間因施用毒品案
    件，經本院以93年度簡字第3069號判處有期徒刑4 月確定，
    93年9 月30日入監執行，尚未執行完畢（因罹患重病監獄拒
    收，不構成累犯）。又於94年間因施用第一級毒品海洛因案
    件，經本院以94年度訴字第1613號判處有期徒刑7 月確定（
    尚未執行，不構成累犯）。詎其猶不知悔改，復基於反覆延
    續施用第一級毒品海洛因之犯意，自95年7 月16日起至同年
    9 月26日止，在臺北縣新莊市○○街124 號2 樓住處，以針
    筒注射之方式，施用第一級毒品海洛因。又另基於施用第二
    級毒品甲基安非他命之犯意，於95年7 月16日某時，在臺北
    縣新莊市○○街124 號2 樓之住處，以吸食器燒烤產生煙霧
    之方式，施用第二級毒品甲基安非他命1 次。嗣於（一）95
    年7 月17日19時25分許，為警在臺北縣新莊市○○街6 號4
    樓前查獲。（二）95年9 月26日16時30分許，為警在臺北縣
    新莊市○○街124 號前查獲。
二、案經臺北縣政府警察局報告臺灣板橋地方法院檢察署檢察官
    偵查起訴暨同署檢察官移送併案。
    理  由
一、訊據被告甲○○對於前揭施用第一、二級毒品事實，坦承不
    諱。又被告95年7 月17日為警查獲採其尿液送驗，結果呈嗎
    啡及甲基安非他命陽性反應，此有臺北縣政府警察局刑事警
    察大隊毒品案件尿液代碼表、台灣檢驗科技股份有限公司95
    年8 月9 日出具之濫用藥物尿液檢驗報告（報告編號：CH/2
    006/71263） 各1 份在卷可考；而被告95年9 月26日為警查
    獲採其尿液送驗，結果呈嗎啡陽性反應，此有新莊分局偵辦
    毒品危害防制條例案被移送人姓名代碼對照表、台灣檢驗科
    技股份有限公司95年10月12日出具之濫用藥物尿液檢驗報告
    （報告編號：CH/2006/91 102）各1 份在卷可考。再按毒品
    危害防制條例於92年7 月9 日修正公布，自93年1 月9 日施
    行，其中第20條、第23條將施用毒品之刑事處遇程序，區分
    為「初犯」及「5 年內再犯」、「5 年後再犯」。依其立法
    理由之說明：「初犯」，經觀察、勒戒或強制戒治後，應為
    不起訴處分或不付審理之裁定；經觀察、勒戒或強制戒治執
    行完畢釋放後，「5 年內再犯」者，因其再犯率甚高，原實
    施之觀察、勒戒及強制戒治既已無法收其實效，爰依法追訴
    或裁定交付審理。至於經觀察、勒戒或強制戒治執行完畢釋
    放後，「5 年後再犯」者，前所實施之觀察、勒戒或強制戒
    治已足以遮斷其施用毒品之毒癮，為期自新及協助其斷除毒
    癮，仍適用「初犯」規定，先經觀察、勒戒或強制戒治之程
    序。從而依修正後之規定，僅限於「初犯」及「5 年後再犯
    」二種情形，始應先經觀察、勒戒或強制戒治程序。倘被告
    於5 年內已再犯，經依法追訴處罰，縱其第3 次（或第3 次
    以上）再度施用毒品之時間，在初犯經觀察、勒戒或強制戒
    治執行完畢釋放5 年以後，已不合於「5 年後再犯」之規定
    ，且因已於「5 年內再犯」，顯見其再犯率甚高，原實施觀
    察、勒戒或強制戒治，已無法收其實效，即應依該條例第10
    條處罰，此有最高法院95年度第7 次刑事庭會議決議可資參
    照。本件被告如事實欄所載之毒品前科情形，有臺灣高等法
    院被告前案紀錄表附卷可稽。參諸上開說明，自無再經觀察
    、勒戒及強制戒治之必要，應逕行追訴處罰。綜上所述，本
    件事證明確，被告犯行洵堪認定，應予依法論罪科刑。
二、核被告所為，係犯毒品危害防制條例第10條第1 項、第2 項
    之施用第一、二級毒品罪。被告施用前持有第一、二級毒品
    之低度行為，各為進而施用第一、二毒品之高度行為所吸收
    ，均不另論罪。被告反覆延續施用第一級毒品海洛因，應認
    係包括一罪。被告所犯上開二罪名，犯意各別，行為互殊，
    應予分論併罰。又被告前雖經本院以93年度簡字第3069號判
    處有期徒刑4 月確定，並於93年9 月30日入監執行，惟因罹
    重病監獄拒收，尚未執行完畢，有臺灣高等法院被告前案紀
    錄表在卷可稽，自不構成累犯，起訴書認應依累犯規定加重
    其刑，尚有所誤。爰審酌被告前已因施用毒品案件經送觀察
    、勒戒，並經法院判刑，仍不能戒除毒癮，再次漠視法令禁
    制而犯本罪，顯見其戒除毒癮之意志薄弱，惟念其犯罪動機
    係出於患病止痛，此有長庚醫院診斷證明書1 紙附卷可佐，
    暨犯後坦承犯行，態度尚佳，且施用毒品行為於本質上係屬
    自我戕害身心健康行為，反社會性之程度應屬較低等一切情
    狀，分別量處如主文所示之刑，並定其應執行刑。
三、至本件被告於95年7 月17日19時25分許，為警在臺北縣新莊
    市○○街6 號4 樓前查獲時，雖經警在該址4 樓鐵門旁屋外
    配電線箱內扣得海洛因4 包（扣押物品清單雖載為5 包，然
    其中1 包經法務部調查局鑑驗結果並無毒品成分）、安非他
    命1 包、電子磅秤1 台、注射針筒3 支、分裝杓子4 支、玻
    璃球3 個、吸管2 支、裝毒品用的皮包1 個等物。被告於本
    院審理中否認上開物品為其所有，且查上址臺北縣新莊市○
    ○街6 號4 樓並非被告之居住所，而係同時被查獲之曾詠煌
    居所，且本次查獲時尚有褚國峰之人在現場，此有渠等警詢
    筆錄、搜索扣押筆錄等件在卷可稽。則上開扣案之物品即難
    逕認係被告所有且供其施用毒品所用之物，而其中查扣之毒
    品亦無證據證明與本案被告施用毒品之犯行有關，起訴書亦
    敘明就此查扣物品不予聲請宣告沒收或沒收銷燬之，附此敘
    明。
四、臺灣板橋地方法院檢察署95年度毒偵字第7523號移送併辦部
    分，與起訴之被告施用第一級毒品海洛因犯行，有包括一罪
    之關係，本院自得併予審究，附此敘明。
據上論斷，應依刑事訴訟法第273條之1第1項、第299條第1項前
段，毒品危害防制條例第10條第1 項、第2 項，刑法第11條前段
、第51條第5款，判決如主文。
本案經檢察官張瑞娟到庭執行職務。
中　　華　　民　　國　　96　　年　　5 　　月　　25　　日
                    刑事第七庭  法　官  李君豪
以上正本證明與原本無異。
如不服本判決，應於送達後10日內，向本院提出上訴狀。
                                書記官  林文達
中　　華　　民　　國　　96　　年　　5 　　月　　25　　日
附錄本案論罪科刑法條全文：
毒品危害防制條例第10條
施用第一級毒品者，處6月以上5年以下有期徒刑。
施用第二級毒品者，處3年以下有期徒刑。
